臺灣彰化地方法院刑事判決
110年度交簡上字第29號
上  訴  人  臺灣彰化地方檢察署檢察官
被      告  張育誠



上列上訴人因被告過失傷害案件，不服本院中華民國110年3月31
日110年度交簡字第668號第一審簡易判決(起訴書案號：臺灣彰
化地方檢察署檢察官110年度調偵字第14號)，提起上訴，本院管
轄之第二審合議庭判決如下：
    主      文
上訴駁回。
    事實及理由
一、證據能力部分
  ㈠按被告以外之人於審判外之陳述，雖不符刑事訴訟法第159條
    之1至第159條之4等規定，而經當事人於審判程序同意作為
    證據，法院審酌該言詞陳述或書面陳述作成時之情況，認為
    適當者，亦得為證據，刑事訴訟法第159條之5第1項定有明
    文。本判決所引用被告以外之人於審判外之言詞及書面陳述
    ，公訴人及被告張育誠於本院審理時均明示同意具有證據能
    力（見本院簡上卷第81頁）。本院審酌該等供述證據作成及
    取得之狀況，並無違法、不當或顯不可信之情形，且為證明
    被告犯罪事實存否所必要，以之作為證據，認屬適當，依刑
    事訴訟法第159條之5規定，均具有證據能力。
  ㈡又刑事訴訟法第159條至第159條之5有關傳聞法則之規定，乃
    對於被告以外之人於審判外之言詞或書面陳述之供述證據所
    為規範。至非供述證據之物證，或以科學、機械之方式，對
    於當時狀況所為忠實且正確之記錄，性質上並非供述證據，
    均應無傳聞法則規定之適用，如該非供述證據非出於違法取
    得，並已依法踐行調查程序，即不能謂其無證據能力。本案
    所引用之非供述證據，並無證據證明係違法取得，復經本院
    依法踐行調查程序，該等證據自得作為本案裁判之資料。
二、本案經本院審理結果，認為第一審簡易判決認事用法及量刑
    均無不當，應予維持。除增列「檢察官提起上訴後，被告於
    本院審理時之自白」為證據外，其餘均引用本院第一審刑事
    簡易判決(含臺灣彰化地方檢察署檢察官起訴書)記載之犯罪
    事實、證據及理由如附件。
三、檢察官依據告訴人張財基請求之上訴意旨略以：告訴人因本
    次交通事故所受傷勢非輕，被告始終未與其達成和解，且未
    曾探視或關心告訴人傷勢，難認有悔過之意，原審量刑過輕
    等語。
四、經查：
　㈠刑之量定，為求個案裁判之妥當性，故法律賦予法院裁量權
    ，苟量刑時已以被告之責任為基礎，並斟酌刑法第57條各款
    所列情狀且未逾越法定刑度，即不得遽指為違法；又同一犯
    罪事實與情節，如別無其他加重或減輕之原因，下級審法院
    量定之刑，亦無過重或失輕之不當情形，則上級審法院對下
    級審法院之職權行使，原則上應予尊重（最高法院101年度
    台上字第951號判決意旨參照）。
　㈡原審審理後，認為被告涉犯過失傷害罪事證明確，審酌被告
    駕車行駛於道路，本應小心謹慎以維自身及他人之安全，卻
    疏未注意而駛入來車車道內，且未適時打方向燈即占用來車
    道搶先左轉，致生本件事故之過失情節，告訴人因此所受傷
    勢非輕，並兼衡被告並無前科，有臺灣高等法院被告前案紀
    錄表可稽，素行尚可，犯後坦承犯行，告訴人亦有跨越分向
    限制線，逆向超車行駛之過失，暨被告自陳係高職畢業學歷
    ，工作是受雇從事傳統產業，未婚，家有父母親、姊姊之智
    識、家庭生活狀況等一切情狀，量處有期徒刑3月，並諭知
    以新臺幣1千元折算1日之易科罰金折算標準，核其認事用法
    ，均無違誤，量刑亦稱妥適。檢察官固然依據告訴人請求而
    為前揭上訴，並表明理由主要為被告未與告訴人達成和解，
    且未曾探視或關心告訴人傷勢，難認有悔過之意等語。然就
    量刑，主要應該依據被告之「犯情」予以考量，亦即刑法第
    57條第1款、第2款、第3款、第7款、第8款、第9款各款情事
    ，其餘第4款、第5款、第6款、第10款，則屬於所謂「一般
    情狀」，僅能作為微調之用，不能影響量刑框架，如此方與
    行為責任之究責原理相符。告訴人著重於被告犯罪後處理態
    度不佳，亦即上開第10款之一般情狀事由，認為即應對被告
    更為加重處罰，依此，即非的論。
　㈢綜上所述，檢察官認原審量刑不當而提起上訴，並無理由，
    應予駁回之。
據上論斷，依刑事訴訟法第455條之1第1項、第3項、第368條、
第373條，判決如主文。
本案經檢察官吳怡盈提起公訴，上訴後經檢察官林佳裕、鄭安宇
到庭執行職務。

中　　華　　民　　國　　110 　年　　9 　　月　　30　　日
            刑事第三庭    審判長法  官  廖健男 
　　　　　　　　　              法  官  林慧欣
                                 法  官  胡佩芬
以上正本證明與原本無異。　
本件判決不得上訴。
中　　華　　民　　國　　110 　年　　9 　　月　　30　　日
                                書記官  謝儀潔